targa/proprietary/es_ES.aff
SFX ?onar ónennos onar
SFX ?onar ónenos onar
SFX ?otar óteme otar
SFX ?otar ótenme otar
SFX ?otar ótennos otar
SFX ?otar ótenos otar
SFX ?uchar úcheme uchar
SFX ?uchar úchenme uchar
SFX ?uchar úchennos uchar
SFX ?uchar úchenos uchar
SFX ?udar údeme udar
SFX ?udar údenme udar
SFX ?udar údennos udar
SFX ?udar údenos udar
SFX ?ulpar úlpeme ulpar
SFX ?ulpar úlpenme ulpar
SFX ?ulpar úlpennos ulpar
SFX ?ulpar úlpenos ulpar
SFX ?ultar últeme ultar
SFX ?ultar últenme ultar
SFX ?ultar últennos ultar
SFX ?ultar últenos ultar
SFX ?umpir úmpame umpir
SFX ?umpir úmpanme umpir
SFX ?umpir úmpannos umpir
SFX ?umpir úmpanos umpir
SFX ?urar úreme urar
SFX ?urar úrenme urar
SFX ?urar úrennos urar
SFX ?urar úrenos urar
SFX ?usar úseme usar
SFX ?usar úsenme usar
SFX ?usar úsennos usar
SFX ?usar úsenos usar
SFX ?uscar úsqueme uscar
SFX ?uscar úsquenme uscar
SFX ?uscar úsquennos uscar
SFX ?uscar úsquenos uscar
SFX ?ustar ústeme ustar
SFX ?ustar ústenme ustar
SFX ?ustar ústennos ustar
SFX ?ustar ústenos ustar

SFX ?Y 144
SFX ?acar áquele acar
SFX ?acar áqueles acar
SFX ?acar áquenle acar
SFX ?acar áquenles acar
SFX ?adir ádale adir
SFX ?adir ádales adir
SFX ?adir ádanle adir
SFX ?adir ádanles adir
SFX ?alar álele alar
SFX ?alar áleles alar
SFX ?alar álenle alar
SFX ?alar álenles alar
SFX ?ambiar ámbiele ambiar
SFX ?ambiar ámbieles ambiar
SFX ?ambiar ámbienle ambiar
SFX ?ambiar ámbienles ambiar
SFX ?ancar ánquele ancar
SFX ?ancar ánqueles ancar
SFX ?ancar ánquenle ancar
SFX ?ancar ánquenles ancar
SFX ?arar árele arar
SFX ?arar áreles arar
SFX ?arar árenle arar
SFX ?arar árenles arar
SFX ?asar ásele asar
SFX ?asar áseles asar
SFX ?asar ásenle asar
SFX ?asar ásenles asar
SFX ?astar ástele astar
SFX ?astar ásteles astar
SFX ?astar ástenle astar
SFX ?astar ástenles astar
SFX ?azar ácele azar
SFX ?azar áceles azar
SFX ?azar ácenle azar
SFX ?azar ácenles azar
SFX ?egar éguele egar
SFX ?egar égueles egar
SFX ?egar éguenle egar
SFX ?egar éguenles egar
SFX ?ejar éjele ejar
SFX ?ejar éjeles ejar
SFX ?ejar éjenle ejar
SFX ?ejar éjenles ejar
SFX ?entar éntele entar
SFX ?entar énteles entar
SFX ?entar éntenle entar
SFX ?entar éntenles entar
SFX ?eñar éñele eñar
SFX ?eñar éñeles eñar
SFX ?eñar éñenle eñar
SFX ?eñar éñenles eñar
SFX ?esgar ésguele esgar
SFX ?esgar ésgueles esgar
SFX ?esgar ésguenle esgar
SFX ?esgar ésguenles esgar
SFX ?estar éstele estar
SFX ?estar ésteles estar
SFX ?estar éstenle estar
SFX ?estar éstenles estar
SFX ?eter étale eter
SFX ?eter étales eter
SFX ?eter étanle eter
SFX ?eter étanles eter
SFX ?icar íquele icar
SFX ?icar íqueles icar
SFX ?icar íquenle icar
SFX ?icar íquenles icar
SFX ?iflar íflele iflar
SFX ?iflar ífleles iflar
SFX ?iflar íflenle iflar
SFX ?iflar íflenles iflar
SFX ?igir íjale igir
SFX ?igir íjales igir
SFX ?igir íjanle igir
SFX ?igir íjanles igir
SFX ?imar ímele imar
SFX ?imar ímeles imar
SFX ?imar ímenle imar
SFX ?imar ímenles imar
SFX ?irar írele irar
SFX ?irar íreles irar
SFX ?irar írenle irar
SFX ?irar írenles irar
SFX ?irmar írmele irmar
SFX ?irmar írmeles irmar
SFX ?irmar írmenle irmar
SFX ?irmar írmenles irmar
SFX ?isar ísele isar
SFX ?isar íseles isar
SFX ?isar ísenle isar
SFX ?isar ísenles isar
SFX ?itar ítele itar
SFX ?itar íteles itar
SFX ?itar ítenle itar
SFX ?itar ítenles itar
SFX ?ocar óquele ocar
SFX ?ocar óqueles ocar
SFX ?ocar óquenle ocar
SFX ?ocar óquenles ocar
SFX ?oger ójale oger
SFX ?oger ójales oger
SFX ?oger ójanle oger
SFX ?oger ójanles oger
SFX ?onar ónele onar
SFX ?onar óneles onar
SFX ?onar ónenle onar
SFX ?onar ónenles onar
SFX ?orgar órguele orgar
SFX ?orgar órgueles orgar
SFX ?orgar órguenle orgar
SFX ?orgar órguenles orgar
SFX ?ovar óvele ovar
SFX ?ovar óveles ovar
SFX ?ovar óvenle ovar
SFX ?ovar óvenles ovar
SFX ?uchar úcheles uchar
SFX ?uchar úchele uchar
SFX ?uchar úchenles uchar
SFX ?uchar úchenle uchar
SFX ?ultar últeles ultar
SFX ?ultar últele ultar
SFX ?ultar últenles ultar
SFX ?ultar últenle ultar
SFX ?umar úmeles umar
SFX ?umar úmele umar
SFX ?umar úmenles umar
SFX ?umar úmenle umar
SFX ?untar únteles untar
SFX ?untar úntele untar
SFX ?untar úntenles untar
SFX ?untar úntenle untar
SFX ?urar úreles urar
SFX ?urar úrele urar
SFX ?urar úrenles urar
SFX ?urar úrenle urar
SFX ?uscar úsqueles uscar
SFX ?uscar úsquele uscar
SFX ?uscar úsquenles uscar
SFX ?uscar úsquenle uscar
SFX ?ustar ústeles ustar
SFX ?ustar ústele ustar
SFX ?ustar ústenles ustar
SFX ?ustar ústenle ustar

SFX ?Y 264
SFX ?amar ámemela amar
SFX ?amar ámemelas amar
SFX ?amar ámemelo amar
SFX ?amar ámemelos amar
SFX ?amar ámenmela amar
SFX ?amar ámenmelas amar
SFX ?amar ámenmelo amar
SFX ?amar ámenmelos amar
SFX ?amar ámennosla amar
SFX ?amar ámennoslas amar
SFX ?amar ámennoslo amar
SFX ?amar ámennoslos amar
SFX ?amar ámenosla amar
SFX ?amar ámenoslas amar
SFX ?amar ámenoslo amar
SFX ?amar ámenoslos amar
SFX ?amar ámensela amar
SFX ?amar ámenselas amar
SFX ?amar ámenselo amar
SFX ?amar ámenselos amar
SFX ?amar ámesela amar
SFX ?amar ámeselas amar
SFX ?amar ámeselo amar
SFX ?amar ámeselos amar
SFX ?ear éemela ear
SFX ?ear éemelas ear
SFX ?ear éemelo ear
SFX ?ear éemelos ear
SFX ?ear éenmela ear
SFX ?ear éenmelas ear
SFX ?ear éenmelo ear
SFX ?ear éenmelos ear
SFX ?ear éennosla ear
SFX ?ear éennoslas ear
SFX ?ear éennoslo ear
SFX ?ear éennoslos ear
SFX ?ear éenosla ear
SFX ?ear éenoslas ear
SFX ?ear éenoslo ear
SFX ?ear éenoslos ear
SFX ?ear éensela ear
SFX ?ear éenselas ear
SFX ?ear éenselo ear
SFX ?ear éenselos ear
SFX ?ear éesela ear
SFX ?ear éeselas ear
SFX ?ear éeselo ear
SFX ?ear éeselos ear
SFX ?edar édemela edar
SFX ?edar édemelas edar
SFX ?edar édemelo edar
SFX ?edar édemelos edar
SFX ?edar édenmela edar
SFX ?edar édenmelas edar
SFX ?edar édenmelo edar
SFX ?edar édenmelos edar
SFX ?edar édennosla edar
SFX ?edar édennoslas edar
SFX ?edar édennoslo edar
SFX ?edar édennoslos edar
SFX ?edar édenosla edar
SFX ?edar édenoslas edar
SFX ?edar édenoslo edar
SFX ?edar édenoslos edar
SFX ?edar édensela edar
SFX ?edar édenselas edar
SFX ?edar édenselo edar
SFX ?edar édenselos edar
SFX ?edar édesela edar
SFX ?edar édeselas edar
SFX ?edar édeselo edar
SFX ?edar édeselos edar
SFX ?eer éamela eer
SFX ?eer éamelas eer
SFX ?eer éamelo eer
SFX ?eer éamelos eer
SFX ?eer éanmela eer
SFX ?eer éanmelas eer
SFX ?eer éanmelo eer
SFX ?eer éanmelos eer
SFX ?eer éannosla eer
SFX ?eer éannoslas eer
SFX ?eer éannoslo eer
SFX ?eer éannoslos eer
SFX ?eer éanosla eer
SFX ?eer éanoslas eer
SFX ?eer éanoslo eer
SFX ?eer éanoslos eer
SFX ?eer éansela eer
SFX ?eer éanselas eer
SFX ?eer éanselo eer
SFX ?eer éanselos eer
SFX ?eer éasela eer
SFX ?eer éaselas eer
SFX ?eer éaselo eer
SFX ?eer éaselos eer
SFX ?egar éguemela egar
SFX ?egar éguemelas egar
SFX ?egar éguemelo egar
SFX ?egar éguemelos egar
SFX ?egar éguenmela egar
SFX ?egar éguenmelas egar
SFX ?egar éguenmelo egar
SFX ?egar éguenmelos egar
SFX ?egar éguennosla egar
SFX ?egar éguennoslas egar
SFX ?egar éguennoslo egar
SFX ?egar éguennoslos egar
SFX ?egar éguenosla egar
SFX ?egar éguenoslas egar
SFX ?egar éguenoslo egar
SFX ?egar éguenoslos egar
SFX ?egar éguensela egar
SFX ?egar éguenselas egar
SFX ?egar éguenselo egar
SFX ?egar éguenselos egar
SFX ?egar éguesela egar
SFX ?egar égueselas egar
SFX ?egar égueselo egar
SFX ?egar égueselos egar
SFX ?ejar éjemela ejar
SFX ?ejar éjemelas ejar
SFX ?ejar éjemelo ejar
SFX ?ejar éjemelos ejar
SFX ?ejar éjenmela ejar
SFX ?ejar éjenmelas ejar
SFX ?ejar éjenmelo ejar
SFX ?ejar éjenmelos ejar
SFX ?ejar éjennosla ejar
SFX ?ejar éjennoslas ejar
SFX ?ejar éjennoslo ejar
SFX ?ejar éjennoslos ejar
SFX ?ejar éjenosla ejar
SFX ?ejar éjenoslas ejar
SFX ?ejar éjenoslo ejar
SFX ?ejar éjenoslos ejar
SFX ?ejar éjensela ejar
SFX ?ejar éjenselas ejar
SFX ?ejar éjenselo ejar
SFX ?ejar éjenselos ejar
SFX ?ejar éjesela ejar
SFX ?ejar éjeselas ejar
SFX ?ejar éjeselo ejar
SFX ?ejar éjeselos ejar
SFX ?ender éndamela ender
SFX ?ender éndamelas ender
SFX ?ender éndamelo ender
SFX ?ender éndamelos ender
SFX ?ender éndanmela ender
SFX ?ender éndanmelas ender
SFX ?ender éndanmelo ender
SFX ?ender éndanmelos ender
SFX ?ender éndannosla ender
SFX ?ender éndannoslas ender
SFX ?ender éndannoslo ender
SFX ?ender éndannoslos ender
SFX ?ender éndanosla ender
SFX ?ender éndanoslas ender
SFX ?ender éndanoslo ender
SFX ?ender éndanoslos ender
SFX ?ender éndansela ender
SFX ?ender éndanselas ender
SFX ?ender éndanselo ender
SFX ?ender éndanselos ender
SFX ?ender éndasela ender
SFX ?ender éndaselas ender
SFX ?ender éndaselo ender
SFX ?ender éndaselos ender
SFX ?entar éntemela entar
SFX ?entar éntemelas entar
SFX ?entar éntemelo entar
SFX ?entar éntemelos entar
SFX ?entar éntenmela entar
SFX ?entar éntenmelas entar
SFX ?entar éntenmelo entar
SFX ?entar éntenmelos entar
SFX ?entar éntennosla entar
SFX ?entar éntennoslas entar
SFX ?entar éntennoslo entar
SFX ?entar éntennoslos entar
SFX ?entar éntenosla entar
SFX ?entar éntenoslas entar
SFX ?entar éntenoslo entar
SFX ?entar éntenoslos entar
SFX ?entar éntensela entar
SFX ?entar éntenselas entar
SFX ?entar éntenselo entar
SFX ?entar éntenselos entar
SFX ?entar éntesela entar
SFX ?entar énteselas entar
SFX ?entar énteselo entar
SFX ?entar énteselos entar
SFX ?icar íquemela icar
SFX ?icar íquemelas icar
SFX ?icar íquemelo icar
SFX ?icar íquemelos icar
SFX ?icar íquenmela icar
SFX ?icar íquenmelas icar
SFX ?icar íquenmelo icar
SFX ?icar íquenmelos icar
SFX ?icar íquennosla icar
SFX ?icar íquennoslas icar
SFX ?icar íquennoslo icar
SFX ?icar íquennoslos icar
SFX ?icar íquenosla icar
SFX ?icar íquenoslas icar
SFX ?icar íquenoslo icar
SFX ?icar íquenoslos icar
SFX ?icar íquensela icar
SFX ?icar íquenselas icar
SFX ?icar íquenselo icar
SFX ?icar íquenselos icar
SFX ?icar íquesela icar
SFX ?icar íqueselas icar
SFX ?icar íqueselo icar
SFX ?icar íqueselos icar
SFX ?inar ínemela inar
SFX ?inar ínemelas inar
SFX ?inar ínemelo inar
SFX ?inar ínemelos inar
SFX ?inar ínenmela inar
SFX ?inar ínenmelas inar
SFX ?inar ínenmelo inar
SFX ?inar ínenmelos inar
SFX ?inar ínennosla inar
SFX ?inar ínennoslas inar
SFX ?inar ínennoslo inar
SFX ?inar ínennoslos inar
SFX ?inar ínenosla inar
SFX ?inar ínenoslas inar
SFX ?inar ínenoslo inar
SFX ?inar ínenoslos inar
SFX ?inar ínensela inar
SFX ?inar ínenselas inar
SFX ?inar ínenselo inar
SFX ?inar ínenselos inar
SFX ?inar ínesela inar
SFX ?inar íneselas inar
SFX ?inar íneselo inar
SFX ?inar íneselos inar
SFX ?itar ítemela itar
SFX ?itar ítemelas itar
SFX ?itar ítemelo itar
SFX ?itar ítemelos itar
SFX ?itar ítenmela itar
SFX ?itar ítenmelas itar
SFX ?itar ítenmelo itar
SFX ?itar ítenmelos itar
SFX ?itar ítennosla itar
SFX ?itar ítennoslas itar
SFX ?itar ítennoslo itar
SFX ?itar ítennoslos itar
SFX ?itar ítenosla itar
SFX ?itar ítenoslas itar
SFX ?itar ítenoslo itar
SFX ?itar ítenoslos itar
SFX ?itar ítensela itar
SFX ?itar ítenselas itar
SFX ?itar ítenselo itar
SFX ?itar ítenselos itar
SFX ?itar ítesela itar
SFX ?itar íteselas itar
SFX ?itar íteselo itar
SFX ?itar íteselos itar

SFX ?Y 120
SFX ?egar iéguela egar
SFX ?egar iéguelas egar
SFX ?egar iéguelo egar
SFX ?egar iéguelos egar
SFX ?egar iéguenla egar
SFX ?egar iéguenlas egar
SFX ?egar iéguenlo egar
SFX ?egar iéguenlos egar
SFX ?ender iéndala ender
SFX ?ender iéndalas ender
SFX ?ender iéndalo ender
SFX ?ender iéndalos ender
SFX ?ender iéndanla ender
SFX ?ender iéndanlas ender
SFX ?ender iéndanlo ender
SFX ?ender iéndanlos ender
SFX ?ensar iénsela ensar
SFX ?ensar iénselas ensar
SFX ?ensar iénselo ensar
SFX ?ensar iénselos ensar
SFX ?ensar iénsenla ensar
SFX ?ensar iénsenlas ensar
SFX ?ensar iénsenlo ensar
SFX ?ensar iénsenlos ensar
SFX ?etar iétela etar
SFX ?etar iételas etar
SFX ?etar iételo etar
SFX ?etar iételos etar
SFX ?etar iétenla etar
SFX ?etar iétenlas etar
SFX ?etar iétenlo etar
SFX ?etar iétenlos etar
SFX ?iar íela iar
SFX ?iar íelas iar
SFX ?iar íelo iar
SFX ?iar íelos iar
SFX ?iar íenla iar
SFX ?iar íenlas iar
SFX ?iar íenlo iar
SFX ?iar íenlos iar
SFX ?obar uébela obar
SFX ?obar uébelas obar
SFX ?obar uébelo obar
SFX ?obar uébelos obar
SFX ?obar uébenla obar
SFX ?obar uébenlas obar
SFX ?obar uébenlo obar
